pt-PT: Veículos e peças > Acessórios e peças para veículos > Decoração, cuidado e manutenção de veículos > Ferramentas especializadas e de reparação para veículos > Elevadores e suportes para veículos: Elevadores de veículos; Suportes para veículos
pl: Pojazdy i części > Akcesoria i części do pojazdów > Konserwacja, pielęgnacja i ozdabianie pojazdów > Narzędzia do naprawy pojazdów > Podnośniki i stojaki do pojazdów: Podnośniki samochodowe; Stojaki do pojazdów
en: Vehicles & Parts > Vehicle Parts & Accessories > Vehicle Maintenance, Care & Decor > Vehicle Repair & Specialty Tools > Vehicle Lifts & Stands: Vehicle Lifts; Vehicle Stands
hr-HR: Vozila i dijelovi vozila > Dijelovi i oprema za vozila > Održavanje, njega i uređenje vozila > Popravak vozila i specijalni alati > Dizalice i stalci za vozila: Dizalice za vozila; Stalci za vozila
fi: Ajoneuvot ja osat > Ajoneuvojen osat ja tarvikkeet > Ajoneuvon huolto, hoito ja sisustus > Ajoneuvon korjaus- ja säätötyökalut > Ajoneuvonostimet ja -telineet: Ajoneuvonostimet; Ajoneuvotelineet
zh-TW: 車輛與零配件 > 車輛零件/配件 > 車輛保養與裝飾 > 車輛維修工具 > 車輛升降機與支架: 車輛升降機; 車輛支架
bg-BG: Превозни средства и части > Автомобилни части и аксесоари > Поддръжка, грижа и декорация на превозни средства > Ремонт на превозни средства и специализирани инструменти > Асансьори и стойки за превозни средства: Асансьори за превозни средства; Стойки за превозни средства
da: Køretøjer og dele > Dele og tilbehør til køretøjer > Pleje og udsmykning af motorkøretøjer > Reparationsværktøjer og specialværktøjer til køretøjer > Køretøjslifte og -stativer: Køretøjslifte; Køretøjsstativer
ja: 乗り物・パーツ > 乗り物用パーツ・関連用品 > 乗り物用品 > 乗り物整備工具 > 車両リフト・スタンド: 車両リフト; 車両スタンド
it: Veicoli e parti > Componenti e accessori per auto > Cura, manutenzione e decorazione dei veicoli > Strumenti speciali e di riparazione per veicoli > Sollevatori e supporti per veicoli: Sollevatori per veicoli; Supporti per veicoli
cs: Vozidla a náhradní díly > Díly a příslušenství vozidel > Údržba a výzdoba motorových vozidel > Nářadí pro opravy vozidel a speciální nářadí > Zvedáky a podpěry pro vozidla: Zvedáky pro vozidla; Podpěry pro vozidla
sk-SK: Diely pre vozidlá > Diely a príslušenstvo pre vozidlá > Údržba, starostlivosť a dekorácia vozidiel > Špeciálne náradie na opravu vozidiel > Zdviháky a stojany na vozidlá: Zdviháky na vozidlá; Stojany na vozidlá
es: Vehículos y recambios > Piezas y accesorios para vehículos > Mantenimiento, cuidado y decoración de vehículos > Herramientas específicas y de reparación para vehículos > Elevadores y soportes para vehículos: Elevadores de vehículos; Estacionamientos para vehículos
ru: Транспортные средства, запчасти и аксессуары > Запчасти и аксессуары для транспортных средств > Обслуживание, уход и декорирование > Инструменты для ремонта и обслуживания автомобилей > Подъемники и стенды транспортных средств: Подъемники транспортных средств; Стенды для транспортных средств
ko: 차량/부품 > 차량 부품/부대용품 > 차량 정비/관리/장식 > 차량 수리/특수 공구 > 차량 리프트 및 스탠드: 차량 리프트; 차량 스탠드
nb: Kjøretøy og deler > Deler og tilbehør til kjøretøy > Kjøretøyvedlikehold, -pleie og -dekor > Reparasjons- og spesialverktøy til kjøretøy > Kjøretøyheiser og -stativer: Kjøretøyheiser; Kjøretøystativer
lt-LT: Transporto priemonės ir dalys > Transporto priemonių dalys ir priedai > Transporto priemonių priežiūra ir apdaila > Transporto priemonių remontas ir specialieji įrankiai > Transporto priemonių keltuvai ir stovai: Transporto priemonių keltuvai; Transporto priemonių stovai
th: รถยนต์และชิ้นส่วน > ชิ้นส่วนและอุปกรณ์สำหรับยานยนต์ > การบำรุงรักษา การดูแล และการตกแต่งรถ > เครื่องมือพิเศษซ่อมแซมรถยนต์ > ลิฟท์และขาตั้งรถ: ลิฟท์ยกรถ; ขาตั้งรถ
de: Fahrzeuge & Teile > Fahrzeugersatzteile & -zubehör > Kfz-Wartung & -Pflege > Fahrzeugreparatur- & Spezialwerkzeuge > Fahrzeughebebühnen und -ständer: Fahrzeughebebühnen; Fahrzeugständer
el: Οχήματα & ανταλλακτικά > Ανταλλακτικά & αξεσουάρ οχημάτων > Συντήρηση, φροντίδα & διακόσμηση μηχανοκίνητων οχημάτων > Επισκευή οχημάτων & ειδικά εργαλεία > Ανυψωτικά & βάσεις οχημάτων: Ανυψωτικά οχημάτων; Βάσεις οχημάτων
hu: Járművek és alkatrészek > Járműalkatrészek és -kiegészítők > Járműkarbantartás, -gondozás és -dekoráció > Járműjavítás és speciális szerszámok > Járműemelők és -állványok: Járműemelők; Járműállványok
nl: Voertuigen en onderdelen > Voertuigonderdelen en -accessoires > Onderhoud en decoratie voor voertuigen > Reparatie- en speciaalgereedschap voor voertuigen > Voertuigliften en -standaarden: Voertuigliften; Voertuigstandaarden
ro-RO: Vehicule și piese > Piese și accesorii pentru vehicule > Întreținerea, îngrijirea și decorarea vehiculelor > Unelte reparații vehicule și unelte speciale > Elevatoare și suporturi pentru vehicule: Elevatoare pentru vehicule; Suporturi pentru vehicule
tr: Taşıtlar ve Parçalar > Taşıt Parçaları ve Aksesuarlar > Araç Bakımı ve Dekoru > Taşıt Onarım ve Özel İşlem Takımları > Araç Kaldırma ve Standları: Araç Asansörleri; Araç Standları
sl-SI: Vozila in deli > Deli in dodatki za vozila > Vzdrževanje, nega in okrasitev vozil > Orodja za popravilo vozil in posebna orodja > Dvigala in stojala za vozila: Dvigala za vozila; Stojala za vozila
sv: Fordon och delar > Fordonsdelar och tillbehör > Motorfordonsvård > Reparations- och specialverktyg för fordon > Fordonslyftar och ställ: Fordonslyftar; Fordonsställ
pt-BR: Veículos e peças > Peças e acessórios de veículos > Manutenção, cuidado e decoração para veículos motorizados > Ferramentas especializadas e de reparos para veículos > Elevadores e cavaletes automotivos: Elevadores automotivos; Cavaletes automotivos
fr: Véhicules et accessoires > Pièces détachées pour véhicules > Entretien et décoration de véhicules > Outillage pour véhicules > Ponts élévateurs et supports de véhicules: Ponts élévateurs pour véhicules; Supports de véhicules
zh-CN: 交通工具/汽车/飞机/船舶 > 交通工具零件/配件 > 交通工具护理 > 交通工具维修和专用工具 > 车辆升降机和支架: 车辆升降机; 车辆支架
vi: Xe và phụ tùng > Bộ phận và phụ kiện xe cộ > Bảo dưỡng, chăm sóc và trang trí xe > Công cụ chuyên dụng và sửa chữa xe > Cầu nâng và kích nâng xe: Cầu nâng; Kích nâng xe